【裁判字號】    99,交聲更,238
【裁判日期】    991123
【裁判案由】    違反道路交通管理處罰條例
【裁判全文】
臺灣桃園地方法院交通事件裁定     99年度交聲更字第238號
原處分機關  交通部公路總局新竹區監理所
異  議  人
即受處分人  許禮龍
上列異議人因違反道路交通管理處罰條例案件，不服原處分機關
交通部公路總局新竹區監理所中華民國99年7 月8 日所為之處分
（原處分案號：壢監裁字第裁53-DB0000000號）號裁決，向本院
聲明異議，本院裁定如下：
    主  文
原處分撤銷。
許禮龍汽車駕駛人，駕駛汽車經測試檢定酒精濃度超過規定標準
，處罰鍰新臺幣壹萬玖仟伍佰元，吊扣小型車駕駛執照拾貳個月
，並施以道路交通安全講習。
    理  由
一、按汽車駕駛人飲用酒類後其吐氣所含酒精濃度超過每公升0.
    25毫克以上者，不得駕車，道路交通安全規則第114 條第2
    款定有明文。而道路交通管理處罰條例第35條第1 項第1 款
    亦規定，汽車駕駛人，駕駛汽車經測試檢定酒精濃度超過規
    定標準者，處新臺幣（下同）15000 元以上60000 元以下罰
    鍰，並當場移置保管該汽車及吊扣其駕駛執照一年。且汽車
    駕駛人，有第35條第1 項規定之情形者，應接受道路交通安
    全講習，道路交通管理處罰條例第24條第1 項第2 款復有明
    文。
二、原處分意旨略以：異議人即受處分人許禮龍於民國99年7 月
    7 日中午12時05分許，駕駛車牌號碼008-MU號營業小客車，
    在桃園縣楊梅鎮○○○路與環東路口為警查獲，經警測得其
    呼氣中所含酒精濃度為每公升0.37毫克，已超過法定標準值
    ，為桃園縣警察局楊梅分局楊梅派出所警員依道路交通管理
    處罰條例第35條第1 項第1 款規定當場舉發，並製開桃警局
    交字第DB0000000 號舉發違反道路交通管理事件通知單（下
    稱舉發單），檢具事證移送原處分機關交通部公路總局新竹
    區監理所中壢監理站處理，原處分機關並於99年7 月8 日，
    認異議人有「汽車駕駛人酒精濃度超過規定標準」之違規行
    為，而依道路交通管理處罰條例第35條第1 項第1 款、第24
    條第1 項第2 款（裁決書漏載第24條第1 項第2 款）等規定
    ，以壢監裁字第裁53-DB0000000號違反道路交通管理事件裁
    決書，裁處罰鍰新臺幣（下同）19,500元，吊扣駕駛執照12
    個月，並應接受道路交通安全講習。
三、聲明異議意旨略以：異議人因駕駛執照為職業聯結車級數與
    職業自用小客車級數執照合併為一張職業聯結車駕駛執照，
    請求依執照等級，吊扣執業自小客車駕照12個月。異議人所
    有之聯結車駕駛執照並未有何違規以致應遭吊扣之情事，原
    處分就此所為裁處顯有違誤，為此具狀聲明異議云云。
四、經查：
（一）本件異議人即受處分人許禮龍在上開時地駕駛營業小客車
      ，經警測得其呼氣酒精濃度達每公升0.37毫克，而有「飲
      酒後15分鐘，經警方酒精檢驗測試，其酒測值達0.37mg/l
      」之違規事實，當場製單舉發，嗣經原處分機關以異議人
      「汽車駕駛人酒精濃度超過規定標準（0.25-0.4）」而裁
      處異議人罰鍰19,500元、吊扣異議人之駕駛執照12個月，
      並施以道路交通安全講習等情，為異議人所不爭執，並有
      舉發單、原處分裁決書各一份附卷可參，異議人上開違規
      行為堪以認定。
（二）依臺灣高等法院暨所屬法院97年法律座談會刑事類提案第
      40號討論暨審查意見，及94年12月14日修正公布，並自95
      年3 月1 日施行之道路交通管理處罰條例第68條之修正過
      程與修正理由，行為人有道路交通管理處罰條例第35條第
      1 項第1 款所規定之違規行為，須吊扣駕駛執照時，應僅
      能吊扣行為人違法或違規當時駕駛車輛所憑之駕駛執照，
      不得再吊扣行為人所持有、與駕駛違規車輛無關之其他各
      級車類駕駛執照。另依道路交通安全規則第61條第1 項第
      1 款規定領有聯結車駕駛執照者，得駕駛小型車，而異議
      人現持有之駕駛執照為職業聯結車駕駛執照，係於89年1
      月11日取得換發一節，有汽車駕照基本資料1 紙（參本院
      交聲字卷第8 頁）在卷可稽，是異議人因飲用酒類後駕駛
      營業小客車之小型車，且經酒精檢測呼氣直達每公升0.37
      毫克之情形，揆諸前開說明，異議人違規當時既係駕駛小
      型車，依法僅得以吊扣異議人所持有該級車類之駕駛執照
      ，然異議人既無小型車駕駛執照之實體物，本即無從繳交
      小型車駕駛執照可供吊扣，亦不能僅因異議人無該級駕駛
      執照可供吊扣，而逕行吊扣異議人所持有之職業聯結車駕
      駛執照，此舉將剝奪異議人職業駕駛聯結車之權利，對異
      議人之工作權造成極大之損害。
五、綜上，本件異議人確有於上開時地因違反酒後駕駛小型車，
    酒精濃度超過規定標準之違規行為，原處分機關裁處異議人
    罰鍰及施以道路交通安全講習部分，並無違誤，惟就裁處吊
    扣駕駛執照12個月部分，容有未恰，而前述吊扣駕駛執照、
    罰鍰及接受道路交通安全講習因係原處分機關以一個裁決處
    分所作成，且均為其法律效果，無從區分，其中一部份處分
    於法既有不符，即應由本院全部予以撤銷改判。從而，異議
    人提起本件聲明異議，為有理由，自應由本院將原處分撤銷
    ，另為裁罰如主文第二項所示之處分，以資適法。
六、應依道路交通案件處理辦法第20條前段，裁定如主文。
中    華    民    國    99    年    11    月    23    日
                  交通法庭    法  官  楊麗文
以上正本證明與原本無異。
如不服本裁定，應於裁定送達後5 日內向本院提出抗告狀。
                              書記官  柯凱騰
中    華    民    國    99    年    11    月    23    日

司法院資訊處製作；財團法人民間司法改革基金會備份。
